【裁判字號】    95,易,636
【裁判日期】    950417
【裁判案由】    詐欺
【裁判全文】
臺灣臺中地方法院刑事判決               95年度易字第636號
公  訴  人  台灣台中地方法院檢察署檢察官
被      告  丁○○
                    （另案在台灣台中女子監獄執行中）
上列被告因詐欺案件，經檢察官提起公訴（九十五年度偵字第一
六四二號），本院合議庭裁定由受命法官獨任進行簡式審判程序
，判決如下：
    主    文
丁○○幫助意圖為自己不法之所有，以詐術使人將本人之物交付
，累犯，處有期徒刑參月，如易科罰金，以參佰元折算壹日。
    犯 罪 事 實
一、丁○○曾因毒品危害防制條例案件，經本院判處有期徒刑七
    月及六月，應執行有期徒刑十月，於民國九十三年三月三十
    日執行完畢。仍不知悔改，預知不詳姓名成年人收購金融機
    構之帳戶，可能利用購得帳戶作為詐欺取財轉帳匯款使用，
    且其發生並不違背其本意，竟基於幫助詐欺取財之犯意，透
    過其朋友陳正忠（年籍不詳）之介紹，於民國九十四年五月
    六日十五時許，在台中縣沙鹿鎮○○路，將其所有合作金庫
    銀行沙鹿分行第0000000000000號、台中商業
    銀行沙鹿分行第000000000000號、台灣土地銀
    行沙鹿分行第000000000000000號帳戶之存
    摺及金融卡（包括密碼），以每帳戶新台幣（下同）三千元
    之代價，出售予不詳姓名成年人。該不詳姓名成年人或所屬
    詐欺集團取得上開帳戶之存摺、金融卡（包括密碼）後，即
    意圖為自己不法之所有，先於九十四年五月十六日十九時三
    十分許，以大眾銀行客服中心名義，撥打電話向乙○○佯稱
    其遭人冒辦大眾銀行現金卡被盜領五萬元，誘使乙○○輾轉
    去電查詢，最後再要求乙○○至自動櫃員機作安全設定並清
    查帳戶，使乙○○陷於錯誤，依指示操作其金融卡，致其存
    款一萬一千零一元及二萬七千二百元，於同日二十時二十二
    分許及二十時二十五分許，轉帳匯入丁○○所有上開合作金
    庫銀行沙鹿分行帳戶；又於同年月十九日十五時許，以電話
    向戊○○騙稱其女兒在伊手上，頭部受傷流血，要求戊○○
    匯款解決，使戊○○誤以為真，於同日十五時三十分許，至
    第一商業銀行安和分行匯款二十萬元，至丁○○所有上開台
    中商業銀行沙鹿分行帳戶；再於同年六月一日十時三十分許
    ，以電話向丙○○詐稱其朋友向外借款由伊擔保，要求丙○○匯款，否則傷害其朋友，亦使丙○○誤以為真，於同日十
    二時十三分許，前往台中縣大里市○○路、善化路口之ＯＫ
    便利商店，利用店內自動櫃員機先後轉帳二萬及三萬元，至
    丁○○所有上開台灣土地銀行沙鹿分行帳戶。該不詳姓名成
    年人或所屬詐欺集團再利用丁○○所有上開帳戶之金融卡領
    出詐欺所得。嗣因乙○○、戊○○、丙○○發覺受騙報警處
    理，而為警循線查獲。
二、案經台中縣警察局清水分局報請台灣台中地方法院檢察署檢
    察官偵查起訴。
    理    由
一、本件被告丁○○所犯係死刑、無期徒刑、最輕本刑為三年以
    上有期徒刑以外之罪，其於準備程序中就被訴事實為有罪之
    陳述，經告知簡式審判程序之旨，並聽取公訴人及被告之意
    見後，本院合議庭認為適宜而裁定由受命法官獨任進行簡式
    審判程序，先予敘明。
二、上揭犯罪事實，業據被告丁○○坦承不諱，並經被害人乙○○、戊○○、丙○○於警訊時供述無訛，復有被告所有上開
    合作金庫銀行沙鹿分行、台中商業銀行沙鹿分行、台灣土地
    銀行沙鹿分行帳戶之開戶資料、交易明細表及被害人提出之
    中華郵政公司自動櫃員機交易明細表、第一商業銀行匯款通
    知單影本附卷可稽。被告預知不詳姓名成年人收購金融機構
    之帳戶，可能利用購得帳戶作為詐欺取財轉帳匯款使用，仍
    以每帳戶三千元之代價，將其所有上開合作金庫銀行沙鹿分
    行、台中商業銀行沙鹿分行、台灣土地銀行沙鹿分行帳戶之
    存摺、金融卡（包括密碼），出售予不詳姓名成年人，嗣該
    不詳姓名成年人或所屬詐欺集團，果據以作為取得詐欺取財
    犯罪所得款項之工具，被告自有幫助該不詳姓名成年人或所
    屬詐欺集團詐欺取財之不確定故意，本件事證明確，被告犯
    行已堪認定。
三、按刑法上之故意，以行為人對於構成犯罪之事實，均有具體
    確定之認識，並有意使其發生者為確定故意，而行為人對於
    構成犯罪之事實，雖無具體確定之認識，然已預見其發生，
    而其發生不違背其本意者，則為不確定故意。又行為人基於
    幫助他人犯罪之意思，為促成他人犯罪而為犯罪構成要件以
    外之行為，為幫助犯。本件被告預知不詳姓名成年人收購金
    融機構之帳戶，可能利用購得帳戶作為詐欺取財轉帳匯款使
    用，仍以每帳戶三千元之代價，將其所有上開合作金庫銀行
    沙鹿分行、台中商業銀行沙鹿分行、台灣土地銀行沙鹿分行
    帳戶之存摺、金融卡（包括密碼），出售予不詳姓名成年人
    ，作為該不詳姓名成年人或所屬詐欺集團詐欺取財轉帳匯款
    使用，此既不違背其當初出售帳戶存摺、金融卡（包括密碼
    ）之本意，且係參與提供取得詐欺取財犯罪所得款項之工具
    ，對此犯行施以助力，為詐欺取財罪構成要件以外之行為，
    應以詐欺取財罪之幫助犯論之。核被告所為，係犯刑法第三
    十條第一項、第三百三十九條第一項之幫助詐欺取財罪。被
    告曾因毒品危害防制條例案件，經本院判處有期徒刑七月及
    六月，應執行有期徒刑十月，於九十三年三月三十日執行完
    畢，有台灣高等法院被告前案紀錄表足憑，五年以內再犯有
    期徒刑以上之本罪，為累犯，應依刑法第四十七條規定加重
    其刑。又被告係幫助不詳姓名成年人或所屬詐欺集團犯詐欺
    取財罪，為從犯，應依刑法第三十條第二項規定，按正犯之
    刑減輕之，並予先加後減。爰審酌被告已有毒品危害防制條
    例前科，仍不知悔改，出售其所有金融機構帳戶之存摺、提
    款卡（包括密碼），幫助詐欺取財，危害社會治安，事後坦
    承上情，態度尚佳，及其犯罪動機、目的、手段、所生損害
    等一切情狀，處以如主文所示之刑，並諭知易科罰金之折算
    標準。
據上論斷，應依刑事訴訟法第二百七十三條之一第一項、第二百
九十九條第一項前段，刑法第三百三十九條第一項、第三十條第
一項、第二項、第四十七條、第四十一條第一項前段，罰金罰鍰
提高標準條例第一條前段、第二條，判決如主文。
本案經檢察官甲○○到庭執行職務。
中    華    民    國    95    年     4    月    17    日
                  刑事第八庭    法  官  鍾堯航
上正本證明與原本無異。
如不服本判決，應於送達後十日內向本院提出上訴狀（須附繕本
），上訴於台灣高等法院台中分院。
                                書記官  葉泰濃
中    華    民    國    95    年     4    月    17    日
附錄本案論罪科刑法條全文
刑法第三百三十九第一項：
意圖為自己或第三人不法之所有，以詐術使人將本人或第三人之
物交付者，處五年以下有期徒刑、拘役或科或併科一千元以下罰
金。


司法院資訊處製作；財團法人民間司法改革基金會備份。
